臺灣高雄地方法院刑事判決　　　　　 96年度交簡上字第233號
上　訴　人
即　被　告　丙○○
上列上訴人因過失傷害案件，不服本院高雄簡易庭96年度交簡字
第1951號中華民國96年7 月16日刑事簡易判決（聲請簡易判決處
刑案號：臺灣高雄地方法院檢察署96年度調偵字第382 號），提
起上訴，本院管轄之第2 審合議庭判決如下：
      主  文
上訴駁回。
      事實及理由
一、按被告以外之人於審判外之陳述，雖不符前4 條之規定，而
    經當事人於審判程序同意作為證據，法院審酌該言詞陳述或
    書面陳述作成時之情況，認為適當者，亦得為證據；當事人
    、代理人或辯護人於法院調查證據時，知有第159 條第1項
    不得為證據之情形，而未於言詞辯論終結前聲明異議者，視
    為有前項之同意，刑事訴訟法第159 條之5 定有明文。經查
    ，檢察官及被告丙○○於本院言詞辯論終結前，就本判決所
    引用下列各項屬於審判外陳述之證據，知有第159 條第1 項
    不得為證據之情形，均未聲明異議，且本院審酌本案筆錄之
    作成，無不當取供之情形；相關文書係本案交通事故發生後
    ，根據實際狀況所做成而無作假可能，認以之作為本案證據
    ，均無不適當之情形，是依上開規定，皆得作為本案證據
二、本案經本院審理結果，認為台灣高雄地方法院96年度交簡字
    第1951號判決認事用法及量刑均無不當，應予維持，並引用
    前揭判決書記載之事實、證據及理由（含檢察官聲請簡易判
    決處刑書）。
三、上訴人即被告丙○○於本院審理中雖仍否認上開犯行，辯稱
    ：伊當日僅係緩步靠向右側行駛，係告訴人由後方疾駛而來
    ，欲超車時而擦撞至伊駕駛車輛右後車門，且由現場撞擊點
    距路口尚有3.8 公尺，足認伊當時尚未駛至路口右轉云云。
    經查：
  (一)依卷附道路交通事故現場圖所載，告訴人機車刮地痕始點起
    於右側小港路路邊，雖足認本件車禍事故發生時，兩車尚未
    進入小港路與大業北路交岔路口，惟本件係在小港路停止線
    前方之機車待轉區發生擦撞車禍一節，業據被告自承無誤，
    核與證人即告訴人於原審證述內容相符，參以告訴人機車刮
    地痕，自機車待轉區前側由西向東延伸至與南側大業北路路
    面邊線之垂直距離約3. 8公尺，顯示告訴人機車在與被告自
    小客車擦撞後，曾摔倒滑行進入交岔路口，就此足認本件車
    禍發生時，兩車已接近上開交岔路口。另就卷附車禍現場相
    片以觀，前開小港路之機車待轉區盡頭，已進入上開交岔路
    口，欲右轉大業北路之駕駛人，行經上開機車待轉區時，為
    稍後右轉作準備，有將車身預先向右偏移等情，應屬正常，
    而此提早準備之情，因與稍後車輛正式右轉之動作密接，應
    視為轉彎過程之一部，始為合理。
  (二)佐以被告於警詢中陳稱：我駕駛自小客車由小港路右轉行駛
    ，當時我沒有看見肇事對方車輛，直到在右轉動作中聽見機
    車倒地聲，才發覺肇事等語（見警詢卷第5 頁），另其於本
    院審理中亦自承：我駕車為從小港路右轉大業北路，有先行
    自內側車道逐步靠向右側車道行駛之情，顯見被告為右轉大
    業北路而於尚未行至交岔路口時，即先行逐步靠向右側慢車
    道處行駛，且於接近交岔路口之機車待轉區時，車身已有提
    前右轉之動作，致斯時直行行駛在其右後車身處之證人乙○
    ○，因閃避不及而擦撞被告所駕駛車輛之右後車門，因之人
    車倒地受傷。則被告於右轉時，因未注意其後有直行車輛，
    而未禮讓其先行，致發生本件車禍，其有過失，已為明顯。
  (三)被告雖再抗辯本件係告訴人由後方疾駛而來，欲超車時而擦
    撞至伊駕駛車輛右後車門云云，惟本件告訴人機車倒地刮地
    痕始點距右側路邊僅有0.3 公尺，有上開道路交通事故現場
    圖在卷可參，顯見告訴人係在緊靠路邊位置遭被告自小客車
    右側車門碰撞，則依常理推斷，告訴人為自身安全設想，應
    不致在前方與臨車間隔僅有0.3 公尺之情形下，仍貿然自旁
    超越，被告上開所辯，應係其自行推論之詞，難認與事實相
    符而屬可採。況本件縱認告訴人亦有過失，此僅為日後民事
    賠償是否得生過失相抵之問題，並不因此而得免除被告之過
    失責任。
  (四)從而，被告上開所辯，顯屬事後卸責之詞，不足採信。本件
    事證已臻明確，被告犯行堪予認定。其提起上訴為無理由，
    應予駁回。
四、原審以被告所為係犯刑法第284 條第1 項前段之過失傷害罪
    ，並審酌被告因駕車過失而肇事，導致告訴人受有頭皮下血
    腫2 ×3 公分、左前胸壁挫傷、左大腿擦傷等傷害，有診斷
    證明書1 紙在卷可考，且犯後否認犯行，態度非佳，且未與
    告訴人達成和解，賠償其損害，惟念及被告未曾受有期徒刑
    以上刑之宣告，有台灣高等法院被告前案紀錄表1 份在卷可
    稽，並其犯罪動機、目的、手段等一切情狀，量處有期徒刑
    3 月，並因被告犯罪時間在96年4 月24日以前，且其所犯之
    過失傷害罪，並非中華民國96年罪犯減刑條例第3 條所定不
    得予以減刑之罪，而減其宣告刑二分之一，為有期徒刑1 月
    又15日，並斟酌被告為大學畢業、家境小康等情，併諭知易
    科罰金之折算標準；其認事用法均無違誤，量刑亦稱妥適，
    故上訴人以上開事由據以上訴，指摘原判決不當，為無理由
    ，應予駁回。
據上論斷，應依刑事訴訟法第455 條之1 第3 項、第368 條、第
373 條，判決如主文。
本案經檢察官甲○○到庭執行職務。
中　　華　　民　　國　　96　　年　　10　　月　　26　　日
                  交通法庭  審判長  法　官  施柏宏
                                    法  官  林書慧
                                    法  官  黃宗揚
以上正本證明與原本無異。
不得上訴。
中　　華　　民　　國　　96　　年　　10　　月　　26　　日
　　　　　　　　　　　　　　　　　　書記官  王壹理
附錄本案論罪科刑法條全文
中華民國刑法第284條第1 項：
因過失傷害人者，處6 月以下有期徒刑、拘役或500 元以下罰金
，致重傷者，處1 年以下有期徒刑、拘役或5 百元以下罰金。
